【裁判字號】    95,易,113
【裁判日期】    950519
【裁判案由】    臺灣地區與大陸地區人民關係條例
【裁判全文】
臺灣彰化地方法院刑事判決               95年度易字第113號
公  訴  人  臺灣彰化地方法院檢察署檢察官
被      告  甲○○
                      樓之1
上列被告因妨害自由等案件，經檢察官提起公訴（94年度偵字第
9570號），本院判決如下：
    主  文
甲○○違反臺灣地區與大陸地區人民關係條例第十五條第四款不
得僱用大陸地區人民在臺灣地區從事未經許可之工作之規定，處
有期徒刑肆月，如易科罰金，以佰元折算壹日。
    事  實
一、甲○○明知安玉玲係於民國（下同）91年9月間偷渡來台之
    大陸地區人民，且未依法取得工作證明，為依法應逮捕之犯
    人，竟分別自91年9月至91年11月間，提供台北縣三重市○
    ○路某不詳公寓、復於93年4月下旬至年9月間止，提供彰化
    縣彰化市○○路○段149巷9號7樓，供安玉玲住居而使之隱避
    。甲○○復自93年4月底某日起至94年9月間某日止，在其與
    友人合夥開設位於彰化縣彰化市○○路上之「有樂汀卡拉OK
    」店內，僱用安玉玲從事陪酒坐檯之工作，薪資為每檯新台
    幣（下同）300元，安玉玲每天約可領得2至3千元不等。嗣
    於94年9月17日下午5時30分許，安玉玲為警在台北縣三重市
    ○○路○段與介壽路口當場查獲，始偵知上情。
二、案經台北縣警察局三重分局報請台灣彰化地方法院檢察署檢
    察官偵查起訴。
    理  由
一、訊據被告甲○○矢口否認右開犯行，辯稱：伊不是有樂汀卡
    拉ＯＫ負責人，安玉玲也不是伊僱用的，安玉玲也沒有在卡
    拉ＯＫ工作，伊是在92年間在蘆洲卡拉ＯＫ那裡見過他云云
    。經查：
  (一)証人安玉玲於警詢中供証： 「入境後曾住過彰化市○○路
    ○段149巷9號7樓，在彰化市○○路打工詳細地址不知道」（
    參見偵卷20頁）、「我偷渡上岸後即聯絡臺灣朋友甲○○，
    並向甲○○借了15萬元支付偷渡費用給綽號寶哥的男子，該
    綽號寶哥的楠子才放我走，我朋友甲○○即帶我到台北縣三
    重市○○路某公寓四樓藏匿，藏匿期間我沒有工作」、「我
    是於91年9月中旬至91年11月中旬藏匿於該處，該處所是甲
    ○○提供的」、「93年5月初至94年9月中旬旨都是藏匿於彰
    化市○○路○段149巷9號7樓該藏匿處所是由甲○○幫我承
    租的」、「甲○○偶而會安排我到他所經營的卡拉ok店從事
    陪酒坐檯的工作」、「店名是有樂丁卡拉ok店址我只知道在
    彰化市○○路」、「我上班時間是晚上8點到隔日凌晨2.3點
    ，每坐一臺300元1天可領到2至3000元，薪資是當天領下班
    向會計領取的」、「甲○○知道我是偷渡來台的」、「我在
    大陸就認識甲○○，而且我看過他的身分證所以我知道他的
    真實姓名就是甲○○而且離過婚」等語（參見偵卷9-12頁）
  (二)証人安玉玲於偵訊中供証：
    「甲○○先於91年9月到91年11月安排我住在台北縣三重市
    後來我認識一位阿生的人我就搬去和阿生一起住，到了93年
    4月底甲○○打電話給我說她跟別人合夥開了一家卡拉ok店
    問我要不要下來，我下來後就由甲○○幫我租房子，每天就
    去卡拉ok店上班，上班時間由晚上8點到凌晨2.3點，工作內
    容是坐檯陪酒，每坐一檯可拿300元，一天約可領到2、3千
    元，錢是跟會計拿的，不過是甲○○跟我講的價碼」、「我
    做到94年9月卡拉ok就關了，我回到三重，後來就被查獲了
    」、「甲○○知道我是從大陸偷渡的他也知道我沒有工作證
    」等語（參見偵卷36-37頁）
  (三)由上証人安玉玲之供証可知，証人安玉玲甫為警查獲，即供
    証曾受被告甲○○僱用，並就被告甲○○於何時、何地、如
    何安排其住居使之隱避之情；及就何時、如何受僱於被告甲
    ○○於「有樂汀卡拉OK」工作、薪資、工時等情，均供証明
    確，指証綦詳前後如一，堪認証人安玉玲於警、偵訊中之供
    証誠屬可信。
  (四)況參酌被告甲○○先於本院審判中供稱：証人安玉玲沒有在
    「有樂汀卡拉OK」工作云云，經本院質之為何証人安玉玲就
    「有樂汀卡拉OK」之工時、薪資均知之甚詳，被告甲○○始
    改稱：証人安玉玲有工作一天等語置辯，是被告甲○○臨訟
    卸責之情實明矣！
  (五)此外並有指証口卡片、安玉玲藏匿圖、非法入境大陸人民清
    詢表等附卷足稽。
綜上所述，被告甲○○上開所辯顯屬事後卸責之詞，不足採信，
事証明確，被告甲○○犯行堪予認定。
二、核被告甲○○所為，係違反臺灣地區與大陸地區人民關係條
    例第15條第4款規定，僱用大陸地區人民在臺灣地區從事未
    經許可之工作，核其所為，係犯該條例第83條第1項之罪。
    及刑法第164條第1項藏匿人犯罪。又雖公訴人未就藏匿人犯
    罪部分起訴，惟與已起訴部分因有連續犯之裁判上一罪關係
    ，為起訴效力所及，本院自得併予審理，併此敘明。爰審酌
    被告甲○○所犯已妨害國家對於入境大陸地區人民之管制，
    被告甲○○僱用大陸地區人民時日長達一年餘並從事陪酒坐
    檯工作，犯後復否認犯行，及被告並無犯罪前科，有臺灣高
    等法院被告全國前案紀錄表可按，等一切情狀，量處如主文
    所示之刑，並諭知易科罰金之折算標準，以資懲儆。
據上論斷，應依刑事訴訟法第299條第1項前段，臺灣地區與大陸
地區人民關係條例第83條第1項，刑法第11條前段、第164條第1
項、第55條、第41條第1項前段，罰金罰鍰提高標準條例第1條前
段、第2條，判決如主文。
本案經檢察官田德煙到庭執行職務。
中    華    民    國    95    年    5    月    19    日
              刑事第一庭  審判長法  官  洪志賢
                                法  官  簡璽容
                                法  官  姚銘鴻
以上正本證明與原本無異。
如不服本判決，應於判決送達後10日內向本院提出上訴狀 (須附
繕本)。
中    華    民    國    95    年    5     月    22    日
                                書記官  謝志鑫
臺灣地區與大陸地區人民關係條例第83條第1項
違反第 15 條第 4 款或第 5 款規定者，處 2 年以下有期徒刑、
拘役或科或併科新臺幣 30 萬元以下罰金。
中華民國刑法第164條第1項
(藏匿人犯或使之隱避、頂替罪)
藏匿犯人或依法逮捕拘禁之脫逃人或使之隱避者，處 2 年以下有
期徒刑、拘役或 500 元以下罰金。


司法院資訊處製作；財團法人民間司法改革基金會備份。
